ko: 스포츠용품 > 야외 레크레이션 > 사이클링 > 자전거 부대용품 > 자전거 타이어 수리 용품/키트: 자전거 타이어 인서트 및 라이너; 자전거 타이어 레버; 자전거 타이어 수리 키트; 자전거 타이어 수리용 패치; 자전거 타이어 수리용 거치대; 자전거 타이어 씰링제; 자전거 튜블리스 변환 테이프 및 밸브; 자전거 밸브 코어 및 비드 도구
hu: Sportszerek > Szabadtéri kikapcsolódás > Kerékpározás > Kerékpár-kiegészítők > Kerékpárabroncs-javító kellékek és készletek: Kerékpárgumi-betétek és -szalagok; Kerékpárgumiabroncs-karok; Kerékpárgumiabroncs-javító készletek; Kerékpárgumiabroncs-javító foltok; Kerékpárgumiabroncs-javító állványok; Kerékpárgumiabroncs-tömítők; Kerékpár tubeless szalagok és szelepek; Kerékpár-szelepmagok és peremszerelő eszközök
th: อุปกรณ์กีฬา > สันทนาการกลางแจ้ง > ปั่นจักรยาน > อุปกรณ์จักรยาน > ชุดและอุปกรณ์ซ่อมแซมยางจักรยาน: แผ่นรองกันหนามและอินเสิร์ตยางจักรยาน; คานงัดยางจักรยาน; ชุดซ่อมแซมยางจักรยาน; แผ่นซ่อมปะยางจักรยาน; แท่นซ่อมยางจักรยาน; น้ำยาซีลยางจักรยาน; เทปและวาล์วแปลงยางทิวบ์เลสจักรยาน; แกนวาล์วและเครื่องมืองัดขอบยางจักรยาน
nb: Sportsutstyr > Friluftsliv > Sykling > Sykkeltilbehør > Materiell og sett for reparasjon av sykkeldekk: Dekkinnlegg og bånd til sykkel; Dekkspaker til sykkel; Reparasjonssett for sykkeldekk; Reparasjonslapper for sykkeldekk; Reparasjonsstativer for sykkeldekk; Tetningsmidler for sykkeldekk; Slangeløs teip og ventiler til sykkel; Ventilkjerner og dekkspaker til sykkel
fr: Équipements sportifs > Loisirs de plein air > Vélo > Accessoires de cyclisme > Kits de réparation de pneus de vélo: Inserts et bandes anti-crevaison pour pneus de vélo; Démonte-pneus de vélo; Kit de réparation de pneus de vélo; Patchs de réparation de pneus de vélo; Supports de réparation de pneus de vélo; Produits d'étanchéité pour pneus de vélo; Fonds de jante et valves de conversion tubeless pour vélo; Obus de valve et outils pour talons de pneu de vélo
el: Αθλητικά είδη > Υπαίθριες δραστηριότητες αναψυχής > Ποδηλασία > Αξεσουάρ ποδηλάτου > Υλικά & κιτ επισκευής ελαστικών ποδηλάτου: Ένθετα και ταινίες (liners) ελαστικών ποδηλάτου; Μοχλοί ελαστικών ποδηλάτου; Κιτ επισκευής ελαστικών ποδηλάτου; Επιθέματα επισκευής ελαστικών ποδηλάτου; Βάσεις επισκευής ελαστικών ποδηλάτου; Σφραγιστικά ελαστικών ποδηλάτου; Ταινίες και βαλβίδες μετατροπής tubeless για ποδήλατα; Πυρήνες βαλβίδων και εργαλεία ελαστικών ποδηλάτου
hr-HR: Sportska oprema > Rekreacija na otvorenom > Biciklizam > Pribor za bicikle > Oprema i setovi za popravak guma za bicikle: Umetci i obloge za gumu za bicikl; Poluge za gume za bicikle; Setovi za popravak guma za bicikle; Zakrpe za popravak guma za bicikle; Stalci za popravak guma za bicikle; Brtvila za gume za bicikle; Trake i ventili za preinaku za bicikle s gumama bez zračnice; Alati za jezgre i kuglice ventila za bicikl
sl-SI: Športna oprema > Rekreacija na prostem > Kolesarjenje > Dodatki za kolesa > Pripomočki in kompleti za popravilo kolesarskih pnevmatik: Kolesarski vložki in podloge za pnevmatike; Orodje za menjavo kolesarskih pnevmatik; Kompleti za popravilo kolesarskih pnevmatik; Obliži za popravilo kolesarskih pnevmatik; Stojala za popravilo kolesarskih pnevmatik; Tesnila za kolesarske pnevmatike; Kolesarski trakovi in ventili za tubeless sisteme; Kolesarsko orodje za ventile in pnevmatike
ru: Спортивные товары > Активный отдых на открытом воздухе > Езда на велосипеде > Аксессуары для велосипедов > Наборы и материалы для ремонта велосипедных шин: Антипрокольные ленты и вставки для велосипедных шин; Бортировочные лопатки для велосипедных шин; Наборы для ремонта велосипедных шин; Заплаты для ремонта велосипедных шин; Стойки для ремонта велосипедных шин; Герметики для велосипедных шин; Ленты и ниппели для бескамерных велосипедных шин; Золотники и монтажки для велосипедных шин
es: Equipamiento deportivo > Actividades al aire libre > Ciclismo > Accesorios para bicicletas > Kits y parches de reparación para neumáticos de bicicletas: Insertos y bandas antipinchazos para neumáticos de bicicleta; Desmontadores de neumáticos de bicicletas; Kits de reparación de neumáticos de bicicletas; Parches de reparación de neumáticos de bicicletas; Soportes para reparación de neumáticos de bicicletas; Selladores de neumáticos para bicicletas; Válvulas y cintas para conversión a tubeless de bicicleta; Obuses de válvula y herramientas de talonamiento para bicicleta
ro-RO: Articole sportive > Recreere în aer liber > Ciclism > Accesorii pentru biciclete > Accesorii și seturi pentru repararea anvelopelor de biciclete: Inserții și căptușeli pentru anvelope de bicicletă; Cricuri pentru anvelope pentru biciclete; Seturi pentru repararea anvelopelor de biciclete; Petice pentru repararea anvelopelor de biciclete; Standuri pentru repararea anvelopelor de biciclete; Soluții de etanșare pentru anvelope de biciclete; Benzi și valve pentru conversie tubeless pentru biciclete; Miezuri de valve și instrumente pentru margini de anvelopă
vi: Dụng cụ thể thao > Giải trí ngoài trời > Đạp xe > Linh kiện xe đạp > Bộ dụng cụ vá xe đạp: Tấm lót chống thủng vành lốp xe đạp; Thanh bẩy lốp xe đạp; Bộ sản phẩm sửa chữa lốp xe đạp; Miếng vá sửa lốp xe đạp; Chân trống sửa chữa lốp xe đạp; Keo tự vá lốp xe đạp; Băng keo và van chuyển đổi lốp không ruột xe đạp; Lõi van và dụng cụ nạy lốp xe đạp
zh-CN: 体育用品 > 户外休闲 > 自行车用品 > 自行车配件 > 自行车轮胎维修套装: 自行车防扎垫带与内衬; 自行车轮胎撬棒; 自行车轮胎修理套件; 自行车轮胎修补补丁; 自行车轮胎修理支架; 自行车补胎液; 自行车真空胎转换胶带与气门嘴; 自行车气门芯与撬胎棒
bg-BG: Спортни стоки > Спортни занимания на открито > Колоездене > Аксесоари за велосипеди > Консумативи и комплекти за ремонт на велосипедни гуми: Вложки и подложки за велосипедни гуми; Лостове за велосипедни гуми; Комплекти за ремонт на велосипедни гуми; Лепенки за ремонт на велосипедни гуми; Стойки за ремонт на гуми за велосипеди; Уплътнители за велосипедни гуми; Ленти и вентили за безкамерни гуми; Инструменти за вентили и монтаж на външни гуми
zh-TW: 體育用品 > 室外休閒 > 單車 > 自行車配件 > 自行車輪胎修補用品/套組: 自行車輪胎防刺襯帶與內襯; 自行車輪胎挖胎棒; 自行車輪胎修復工具包; 自行車輪胎修復補丁; 自行車輪胎修理架; 自行車補胎劑; 自行車無內胎改裝膠帶與氣門; 自行車氣門芯與拆胎工具
lt-LT: Sporto prekės > Poilsis lauke > Dviračių sportas > Dviračių priedai > Dviračių padangų remonto reikmenys ir rinkiniai: Dviračių padangų įdėklai ir įdėklinės apsaugos; Dviračių padangų keitimo įrankiai; Dviračių padangų remonto rinkiniai; Dviračių padangų remonto lopai; Dviračių padangų remonto stovai; Dviračių padangų sandarikliai; Dviračių bekamerinių padangų konversijos juostos ir ventiliai; Dviračių ventilių šerdys ir karoliukų įrankiai
pl: Sprzęt sportowy > Rekreacja na świeżym powietrzu > Kolarstwo > Akcesoria do rowerów > Łaty i zestawy naprawcze do opon rowerowych: Wkładki antyprzebiciowe do opon rowerowych; Łyżki do opon rowerowych; Zestawy naprawcze do opon rowerowych; Łatki do naprawy opon rowerowych; Stojaki do naprawy opon rowerowych; Uszczelniacze do opon rowerowych; Taśmy i zawory do systemów tubeless; Wkłady do zaworów rowerowych i łyżki do opon
en: Sporting Goods > Outdoor Recreation > Cycling > Bicycle Accessories > Bicycle Tire Repair Supplies & Kits: Bicycle Tire Inserts & Liners; Bicycle Tire Levers; Bicycle Tire Repair Kits; Bicycle Tire Repair Patches; Bicycle Tire Repair Stands; Bicycle Tire Sealants; Bicycle Tubeless Conversion Tapes & Valves; Bicycle Valve Cores & Bead Tools
de: Sportartikel > Outdoor-Aktivitäten > Radfahren > Fahrradzubehör > Flicken & Reparatur-Sets: Durchschlagschutz & Reifeneinlagen für Fahrräder; Fahrradreifenheber; Fahrradreifenreparatur-Sets; Fahrradreifenreparatur-Flicken; Fahrradreifenreparatur-Ständer; Dichtmittel für Fahrradreifen; Fahrrad-Tubeless-Felgenbänder & -Ventile; Fahrrad-Ventileinsätze & -Reifenheber
fi: Urheilutarvikkeet > Ulkoharrasteet > Pyöräily > Pyöräilytarvikkeet > Polkupyöränrenkaan korjaustarvikkeet ja -setit: Polkupyörän renkaiden insertit ja suojanauhat; Polkupyöränrenkaan vivut; Polkupyöränrenkaan korjaussetit; Polkupyöränrenkaan korjauspaikat; Polkupyöränrenkaan korjaustelineet; Polkupyöränrenkaan tiivisteaineet; Polkupyörän tubeless-teipit ja -venttiilit; Polkupyörän venttiilin sielut ja asennustyökalut
pt-PT: Artigos de desporto > Atividades recreativas no exterior > Ciclismo > Acessórios para bicicleta > Kits e artigos de reparação de pneus para bicicleta: Inserções e fitas antifuro para pneus de bicicleta; Alavancas de pneu de bicicleta; Kits de reparação de pneus de bicicleta; Remendos para reparação de pneus de bicicleta; Suportes para reparação de pneus de bicicleta; Selantes de pneu de bicicleta; Fitas e válvulas de conversão tubeless para bicicleta; Núcleos de válvula e ferramentas de talão para bicicleta
nl: Sportartikelen > Buitenrecreatie > Fietsen > Fietsaccessoires > Bandenpleisters en reparatiesets voor fietsen: Anti-lekstrips en -inserts voor fietsbanden; Bandenlichters voor fietsen; Reparatiesets voor fietsen; Bandenpleisters voor fietsen; Reparatiestandaards voor fietsen; Bandenafdichtmiddelen voor fietsen; Tubeless conversietape en -ventielen voor fietsen; Ventielkernen en hielgereedschap voor fietsen
tr: Spor Malzemeleri > Açık Hava Etkinlikleri > Bisiklet > Bisiklet Aksesuarları > Bisiklet Lastik Yamaları ve Onarım Setleri: Bisiklet lastik içi koruyucular ve zırhlar; Bisiklet Lastiği Kolları; Bisiklet Lastik Tamir Takımları; Bisiklet Lastik Tamir Yamaları; Bisiklet Lastik Tamir Standları; Bisiklet Lastiği Sızdırmazlık Malzemeleri; Bisiklet tubeless dönüşüm bantları ve supapları; Bisiklet supap iğneleri ve lastik sökme aletleri
sk-SK: Športový tovar > Exteriérové rekreakčné športy > Bicyklovanie > Príslušenstvo pre bicykle > Potreby a súpravy na opravu plášťa bicykla: Vložky a výstelky do bicyklových plášťov; Sťahováky plášťa bicykla; Súpravy na opravu plášťa bicykla; Záplaty na opravu plášťa bicykla; Stojany na opravu plášťa bicykla; Tmely na plášť bicykla; Pásky a ventilčeky na konverziu na bezdušové pneumatiky; Ventily a nástroje na pätky bicyklov
pt-BR: Artigos esportivos > Atividades ao ar livre > Ciclismo > Acessórios para bicicletas > Conjuntos de reparos e remendos em pneus de bicicleta: Fitas antifuro e protetores para pneus de bicicleta; Chave de pneu para bicicleta; Kits de reparo de pneu de bicicleta; Remendos para conserto de pneu de bicicleta; Suportes para conserto de pneu de bicicleta; Selantes para pneu de bicicleta; Fitas e válvulas de conversão tubeless para bicicleta; Núcleos de válvulas e ferramentas de talão para bicicleta
cs: Sportovní potřeby > Outdoorové aktivity > Cyklistika > Jízdní kola – příslušenství > Sady na opravu a záplaty na pláště jízdních kol: Vložky a pásky do cyklistických plášťů; Montážní páky na výměnu pneumatik jízdních kol; Sady na opravu pneumatik jízdních kol; Záplaty na kolo; Stojany na výměnu pneumatik na jízdní kola; Tmely pro opravu defektů; Pásky a ventilky pro bezdušové systémy; Vnitřky ventilků a nástroje na patky plášťů
sv: Sportartiklar > Utomhusaktiviteter > Cykling > Cykeltillbehör > Lagningslappar och reparationssatser för cykeldäck: Däckinsatser och inlägg för cykel; Hävarm för cykeldäck; Reparationssatser för cykeldäck; Reparationslappar för cykeldäck; Reparationsställ för cykeldäck; Cykeldäcktätningsmedel; Fälgtejp och ventiler för tubeless-konvertering; Ventilinsatser och däckverktyg för cykel
it: Articoli sportivi > Ricreazione outdoor > Ciclismo > Accessori per biciclette > Toppe e kit di riparazione per pneumatici di bicicletta: Inserti e fasce antiforatura per pneumatici da bicicletta; Leve per pneumatici per bicicletta; Kit di riparazione pneumatici per bicicletta; Patch per la riparazione di pneumatici per bicicletta; Cavalletti per riparazione pneumatici per bicicletta; Sigillanti per pneumatici per bicicletta; Nastri e valvole per conversione tubeless per bicicletta; Core per valvole e smontacopertoni per bicicletta
da: Sportsartikler > Friluftsliv > Cykling > Cykeltilbehør > Cykellapper og reparationskit: Dækindlæg og beskyttelse til cykler; Cykeldæk – håndtag; Cykeldæk – lappesæt; Cykeldæk – lapper; Cykeldæk – lappestativ; Cykeldæk – tætninger; Tubeless-fælgtape og ventiler til cykler; Ventilkegler og dækværktøj til cykler
ja: スポーツ用品 > 屋外レクリエーション > サイクリング > 自転車関連用品 > 自転車タイヤ用パッチ・修理キット: 自転車用タイヤインサート・ライナー; 自転車用タイヤレバー; 自転車タイヤ用修理キット; 自転車タイヤ用修理パッチ; 自転車タイヤ用修理スタンド; 自転車タイヤ用シーラント; 自転車用チューブレス変換テープ・バルブ; 自転車用バルブコア・ビードツール